【裁判字號】    98,訴,522
【裁判日期】    980729
【裁判案由】    違反毒品危害防制條例
【裁判全文】
臺灣嘉義地方法院刑事判決               98年度訴字第522號
公  訴  人  臺灣嘉義地方法院檢察署檢察官
被      告  甲○○
上列被告因違反毒品危害防制條例案件，經檢察官提起公訴（98
年度毒偵字第381號），因被告於本院準備程序中就被訴事實為
有罪之陳述，經本院合議庭裁定由受命法官獨任以簡式審判程序
審理判決如下：
    主  文
甲○○施用第一級毒品，處有期徒刑捌月。扣案針筒壹支、斜削
吸管肆支、夾鏈袋拾壹個、食鹽水空瓶貳個及沾血衛生紙貳團均
沒收。
    犯 罪 事 實
一、甲○○前於民國96年間，因施用毒品案件，經本院以96年度
    毒聲字第40號裁定應送勒戒處所觀察、勒戒後，認有繼續施
    用毒品之傾向，再以96年度毒聲字第128號裁定令入戒治處
    所強制戒治，於97年1月10日執行完畢釋放。竟於上開強制
    戒治執行完畢釋放後5年內，再基於施用第一級毒品海洛因
    之犯意，於98年1月6日上午7時許，在嘉義縣義竹鄉仁里村
    義竹331號住處內，以將海洛因摻水置於針筒注射身體之方
    式，施用海洛因1次。嗣於98年1月6日10時50分許，為警持
    臺灣嘉義地方法院檢察署鑑定許可書前往嘉義縣義竹鄉仁里
    村義竹331號執行，並經甲○○同意後在其上揭住所實施搜
    索，而扣得其所有供施用海洛因使用之針筒1支、斜削吸管4
    支、夾鏈袋11個、食鹽水空瓶2個及沾血衛生紙2團等物，且
    其經警採集之尿液送驗結果，確呈海洛因進入人體後，經代
    謝作用所分解生成之嗎啡陽性反應。
二、案經嘉義縣警察局移送嘉義地方法院檢察署檢察官偵查起訴
    。
    理  由
一、本件被告甲○○所犯係死刑、無期徒刑、最輕本刑為3年以
    上有期徒刑以外之罪，亦非高等法院管轄第一審案件，且被
    告於本院準備程序中，已就被訴事實為有罪之陳述，經告知
    簡式審判程序之旨後，被告及檢察官對於本件改依簡式審判
    程序審理均表示同意，經本院合議庭依刑事訴訟法第273條
    之1第1項規定，裁定本件由受命法官獨任以簡式審判程序加
    以審理，是本件之證據調查，依刑事訴訟法第273條之2規定
    ，不受同法第159條第1項、第161條之2、第161條之3、第16
    3條之1及第164條至第170條有關證據提示、交互詰問及傳聞
    證據等相關規定之限制，合先敘明。
二、上開犯罪事實，業據被告坦承不諱，且其本件為警採集送驗
    之尿液，經以酵素免疫法（EIA）初步篩檢及氣相層析質譜
    法（GC／MS）確認鑑定，檢驗結果確呈海洛因進入人體後，
    經代謝作用所分解生成之代謝物嗎啡陽性反應，有臺灣檢驗
    科技股份有限公司98年2月9日濫用藥物尿液檢驗報告及代號
    與真實姓名對照表各1紙在卷可資佐證（見警卷第11頁至第1
    2頁）；此外，並有臺灣嘉義地方法院檢察署鑑定許可書影
    本1紙、搜索現場照片影本4張附卷（見警卷第6頁、第15頁
    至第16頁）及被告所有供施用海洛因使用之針筒1支、斜削
    吸管4支、夾鏈袋11個、食鹽水空瓶2個、沾血衛生紙2團等
    物扣案可憑。足認被告上開任意性自白與事實相符，堪予採
    信。
三、本件被告前於96年間，因施用毒品案件，經本院以96年度毒
    聲字第40號裁定應送勒戒處所觀察、勒戒後，認有繼續施用
    毒品之傾向，再以96年度毒聲字第128號裁定令入戒治處所
    強制戒治，於97年1月10日執行完畢釋放之情，有臺灣高等
    法院被告前案紀錄表1份在卷可稽，又於5年內再犯本件施用
    毒品犯行，依毒品危害防制條例第23條第2項規定，應依法
    逕行追訴處罰。本件事證明確，被告犯行堪以認定。
四、查海洛因為毒品危害防制條例第2條第2項第1款所定之第一
    級毒品，故核被告所為，係犯毒品危害防制條例第10條第1
    項之施用第一級毒品罪。被告持有海洛因以施用，其持有之
    低度行為，應為施用之高度行為所吸收，不另論罪。爰審酌
    被告曾因施用毒品經裁定觀察、勒戒及強制戒治執行完畢，
    猶未知警惕而再犯本案，足見其未徹底戒除施用毒品之惡習
    ，惟念及施用毒品本質上係戕害自身健康之行為，尚未嚴重
    破壞社會秩序或侵害他人權益，且被告坦承犯行、犯後態度
    尚可暨其犯罪之動機、目的、手段、自陳國中肄業、未婚、
    係低收入戶、經濟狀況不好等一切情狀，量處如主文所示之
    刑。
五、扣案針筒1支、斜削吸管4支、夾鏈袋11個、食鹽水空瓶2個
    、沾血衛生紙2團等物均已使用過，且均係被告所有供施用
    海洛因使用之物，業據被告供陳在卷，均應依刑法第38條第
    1 項第2款規定宣告沒收。
據上論斷，應依刑事訴訟法第273條之1第1項、第299條第1項前
段，毒品危害防制條例第10條第1項，刑法第11條前段、第38條
第1項第2款，判決如主文。
本案經檢察官郭志明到庭執行職務。
中    華    民    國    98    年    7     月    29    日
                  刑事第四庭    法  官  吳育霖
以上正本證明與原本無異。
如不服本判決應於收受判決後10日內向本院提出上訴書狀，並應
敘述具體理由；其未敘述上訴理由者，應於上訴期間屆滿後20日
內向本院補提理由書（均須按他造當事人之人數附繕本）「切勿
逕送上級法院」。告訴人或被害人如對於本判決不服者，應具備
理由請求檢察官上訴，其上訴期間之計算係以檢察官收受判決正
本之日期為準。
中    華    民    國    98    年    7     月    29    日
                                書記官  林美芳
附錄本案論罪科刑法條：
毒品危害防制條例第10條
施用第一級毒品者，處6月以上5年以下有期徒刑。
施用第二級毒品者，處3年以下有期徒刑。


司法院資訊處製作；財團法人民間司法改革基金會備份。
